# 请教陈版及各位老师政府补助的现金流量表列示？

提问人：lv1025280320 时间：2020-04-27 15:33:28
①以下是郭建华老师的 2019 年会计讲义：
（提示）：与政府补助有关的现金流量表的列示 企业实际收到的政府补助，无论是与资产相关还是与收益相关，在编制现金流量表时均作为经营活动产生的现金流量列报
② 我在陈版的答疑中看见：与资产相关的政府补助“如果计入递延收益，则作为筹资活动；如果冲减资产价值，则作为投资活动。”
请教陈版和各位老师，与资产相关的政府补助实务操作中如何列示？？与收益相关的政府补助呢？？

回答人：chenyiwei
你看到我的回复应该是在较早时候了。 2018 年 6 月 15 日，财政部发布《关于修订印发 2018 年度一般企业财务报表格式的通知》（财会[2018]15号），其中已经明确：“企业实际收到的政府补助，无论是与资产相关还是与收益相关，在编制现金流量表时均作为经营活动产生的现金流量列报。”。

提问人：nenhui 时间：2020-04-30 09:57:00
请教陈版，现金流量表补充资料中，下面两种情况下， 1 、净额法冲费用。 2 、递延收益。是否可以都放到“其他”中列报还是单设递延收益项目，但是冲费用又设什么科目呢。

回答人：chenyiwei
都可以放到“其他”项目。